# 请问谁有深交所关于应收账款核销公告的规定？

提问人：沉默羔羊 时间：2019-08-14 10:17:49
请问谁有深交所关于应收账款核销公告的规定？比如达到多少金额之后必须要公告

回答人：chenyiwei
应该是没有直接的规定，个人理解是取决于批准核销坏账的权限。如果根据上市公司的内部决策程序和管理制度，一定金额以上的坏账核销需履行董事会和股东大会程序，则鉴于董事会和股东大会的议案和决议均需公告，则也就意味着大于该金额下限的坏账核销需予以公告。